【裁判字號】    88,易,4404
【裁判日期】    890112
【裁判案由】    詐欺
【裁判全文】
臺灣高雄地方法院刑事判決                        八十八年度易字第四四四號
    公  訴  人  臺灣高雄地方法院檢察署檢察官
    被      告  甲○○
右列被告因詐欺案件，經檢察官提起公訴（八十八年度偵字第二二六七二號），本院
判決如左：
    主  文
甲○○連續意圖為自己不法之所有，以詐術使人將本人之物交付，累犯，處有期徒刑
參月。
    事  實
甲○○前因違反懲治走私條例案件，經法院判處有期徒刑三月確定，已於八十三年十
二月二十二日執行完畢，竟不知警惕，復於八十八年五月間，明知其任職之大發汽車
駕駛人訓練班已停止招生，竟意圖為自己不法之所有，且基於概括犯意，在高雄市前
鎮區○○○路二００巷三號大發駕駛訓練班，連續向前來之丙○○、丁○○等四人表
示同意招生，施詐術使丙○○、丁○○等四人陷於錯誤，丙○○因而交付新台幣二萬
六千元、丁○○等三人各交付七千八百元予甲○○。案經高雄市政府警察局移送臺灣
高雄地方法院檢察署檢察官偵查起訴。
    理  由
一、訊據被告甲○○矢口否認有詐欺犯行，辯稱其可代收學費，而當時尚未停止招生
    等語。惟查右揭事實，業據被害人丙○○、丁○○在警訊指述甚詳，且證人即大
    發汽車駕駛訓練班負責人乙○○在本院亦證述大發汽車駕駛訓練班已於八十八年
    四月間停止招生，且學費統由櫃收取等情明確，是被告所辯，無非卸責，不足
    採信，被告犯行，應堪以認定。
二、核被告所為，係犯刑法第三百三十九條第一項詐欺取財罪。被告多次詐欺取財，
    時間緊接，犯罪構成要件相同，顯係基於概括犯意為之，應依連續犯規定論以一
    罪，並加重其刑。又被告前因違反懲治走私條例案件，經法院判處有期徒刑三月
    確定，已於八十三年十二月二十二日執行完畢，有台灣高雄地方法院檢察署刑案
    資料查註紀錄表在卷足憑，五年以內再犯有期徒刑以上之本罪，為累犯，應依法
    遞加重其刑。爰審酌被告前曾犯罪，有如上述，竟不知警惕，再犯本罪，且未坦
    承犯行，詐得財物亦未返還被害人等一切情狀，量處如主文所示之刑。
據上論斷，應依刑事訴訟法第二百九十九條第一項前段、刑法第五十六條、第三百三
十九條第一項、第四十七條、罰金罰鍰提高標準條例第一項前段，判決如主文。
中      華      民      國    八十八    年      一      月    十二      日
                                  臺灣高雄地方法院刑事第一庭
                                      法  官 郭玫利
右正本證明與原本無異。
如不服本判決，應於判決送達後十日內，向本院提出上訴狀。
                                      書記官 許玉城
中    華    民    國    八十九    年      一     月        十二    日
附錄本判決論罪法條
刑法第三百三十九條第一項：
意圖為自己或第三人不法之所有，以詐術使人將本人或第三人之物交付者，處五年以
下有期徒刑、拘役或科或併科一千元以下罰金。


司法院資訊處製作；財團法人民間司法改革基金會備份。
